【裁判字號】    90,易,812
【裁判日期】    900417
【裁判案由】    竊盜
【裁判全文】
臺灣高雄地方法院刑事判決                            九十年度易字第八一二號
    公  訴  人  臺灣高雄地方法院檢察署檢察官
    被      告  乙○○
右列被告因竊盜案件，經檢察官提起公訴（八十九年度偵字第二五三００號），本院
判決如左：
    主  文
乙○○竊盜，累犯，處有期徒刑拾月。
    事  實
一、乙○○於民國八十八年間因竊盜案件，經判處有期徒刑八月確定，甫於八十九年
    十月三十一日執行完畢，仍不知悔改，於民國八十九年十一月八日下午二時十分
    許，見丙○○駕駛其業務上保管之車牌號碼ＶＴ─八四三三號自小貨車停放在高
    雄縣大樹鄉○○路三七一號路旁，引擎未熄火，丙○○下車暫時離開之際，竟意
    圖為自己不法之所有，進入車內駕駛座，得手後將該車駛離，旋為丙○○發覺，
    經在場民眾甲○○見狀迅即駕車載丙○○沿路追趕，嗣於同日下午二時二十分許
    ，乙○○因故將竊得之車輛棄置在高雄縣大樹鄉○○○路二五九號路旁，並下車
    逃逸至附近民宅，為隨後追趕而至之甲○○當場逮獲。
二、案經高雄縣政府警察局仁武分局移送台灣高雄地方法院檢察署檢察官偵查起訴。
    理  由
一、訊據被告乙○○固坦承於右開時、地將停放在路旁之自小貨車開走之事實，惟矢
    口否認有何竊盜犯行，辯稱：當天我請丁○○騎機車載我去旗山找女朋友，半路
    上看到這輛自用小貨車，我誤以為是我父親僱請司機送貨時所駕駛之車輛，心想
    可以請司機載我去旗山，所以請丁○○停車，我又想與我父親僱請的司機開玩笑
    ，所以把自小貨車開走，駛離後不久發現這輛車是手排車，與我父親的自排車不
    同，才知弄錯了，所以將車停在路旁，因恐怕有人誤以為我偷車，所以走進巷內
    ，我不知有人在後追我，後來甲○○開車衝撞我，我才想跑掉等語。經查：
（一）被告於警訊時自承：我請丁○○騎車載我去旗山，行經該地發現車子引擎未熄
      火，所以趁被害人未注意情況下將車子駛離，我不知道車內有香菸一批等語，
      復於偵查中坦承：我趁車子發動中，駕駛人不在時偷走車子，後來發現車子很
      髒就下車等語，且經證人丁○○於警訊及本院審理中證述：被告原先叫我騎機
      車載他去旗山找女友，行經大樹路某路口時，他叫我停車讓他下來，叫我自己
      回去等語，而證人丙○○則證述：我是業務員，駕駛車牌號碼ＶＴ─八四三三
      號自小貨車載香菸一批送貨，後車門有關上，車子停在高雄縣大樹鄉○○路三
      七一號前路旁未熄火，我下車進入店內詢問老闆娘是否要進貨時，發現車子被
      開走，恰好老闆娘之弟甲○○在場，見狀駕車載我去追，我們沿路找，後來發
      現被告將車子停在路邊，經附近住戶告知被告跑到民宅躲藏，我們開車往民宅
      方向找尋，適巧被告繞走出來，被甲○○逮獲等語，另證人甲○○則結證：我
      坐在我姐姐家門口，丙○○大喊車子被開走，我載她沿路去找，後來在中興北
      路二五九號路旁看到失竊的車子，經民眾告知我們被告逃逸方向，我開車進入
      巷內，恰好被告由巷子走出來，我叫他不要跑，被告仍躍過我的車子欲逃走，
      被我逮到等語明確，復有領結一紙附卷可參。
（二）被告於本院審理中辯稱：我誤認該車是我父親雇請司機送貨之車子，欲與該名
      司機開玩笑而將車子開走等語，又辯稱：我誤認該車是我父親雇請司機送貨之
      車子，心想可以搭乘該車子去旗山等語，惟被告預定之目的地為高雄縣旗山鎮
      ，且已搭乘證人丁○○之機車為交通工具，竟突然中途即高雄縣大樹鄉下車，
      其行為已與常情有悖。又若被告誤認該車為其父親所有，則被告見該車引擎未
      熄火，當知司機就在附近，且離去時間不會太久，理應等候司機前來再搭乘為
      是，然被告竟自行駕車離去，其行為亦不合於一般人搭便車之行為。又縱認被
      告基於與司機開玩笑之心理而開走該車，然被告自承其上車後不久即發現該車
      為手排車，與其父親之自排車不符而知悉誤認，斯時更應立即駕車返回原處，
      惟參以被告反將車輛停在路旁，躲進附近民宅後，遭證人甲○○自後追趕而至
      時，又意圖逃離等情，益徵證明被告係基於意圖為自己不法之所有而竊取車輛
      之犯行，至堪認定，被告辯解，純係事後卸責之詞，不足採信。
二、核被告乙○○所為，係犯刑法第三百二十條第一項竊盜罪。被告於八十八年間因
    竊盜案件，經判處有期徒刑八月確定，於八十九年十月三十一日執行完畢，此有
    本院被告院內索引卡紀錄表、台灣高等法院被告全國前案紀錄表、台灣高雄地方
    法院檢察署刑案查註紀錄表各一份附卷可憑，其於五年內再犯有期徒刑以上之本
    罪，為累犯，應依法加重其刑。爰審酌被告年輕力壯，不思努力工作，以正當方
    式賺取金錢，竟圖不勞而獲，行經路上，見他人駕駛未熄火之車輛暫停路旁，即
    萌生不法所有之意圖，復於犯後飾詞否認，顯然對其不法行為，毫無悔意等各情
    ，爰量處如主文所示之刑。
三、據上論斷，應依刑事訴訟法第二百九十九條第一項前段、刑法第四十七條、第三
    百二十條第一項、罰金罰鍰提高標準條例第一條前段，判決如主文。
本案經檢察官葉清財到庭執行職務。
中      華      民      國      九十      年      四      月    十七    日
                                  臺灣高雄地方法院刑事第四庭
                                      法  官  張  桂  美
右正本證明與原本無異。
如不服本判決，應於判決送達後十日內，向本院提出上訴狀。
                                      書記官  吳  金  霞
中      華      民      國      九十      年      四      月    十七    日


司法院資訊處製作；財團法人民間司法改革基金會備份。
